臺灣嘉義地方法院民事裁定
111年度他字第6號 
原      告  徐明清  
被      告  大嘉義行銷管理股份有限公司

法定代理人  簡玉清  
上列當事人間請求給付資遣費等事件，業經終局判決確定，本院
依職權裁定確定訴訟費用額如下：
    主  文
原告應向本院繳納之訴訟費用額確定為新臺幣55元，及自本裁定
送達翌日起至清償日止，按年息百分之5計算之利息。
被告應向本院繳納之訴訟費用額確定為新臺幣5,485元，及自本
裁定送達翌日起至清償日止，按年息百分之5計算之利息。
    理  由
一、按經准予訴訟救助者，於終局判決確定或訴訟不經裁判而終
    結後，第一審受訴法院應依職權以裁定確定訴訟費用額，向
    應負擔訴訟費用之當事人徵收之；法院依聲請以裁定確定之
    訴訟費用額，應於裁定送達翌日起，加給按法定利率計算之
    利息，民事訴訟法第114條第1項前段、第91條第3項分別定
    有明文。而民事訴訟法第91條第3項規定之立法理由旨在促
    使當事人早日自動償付其應賠償對造之訴訟費用，故在當事
    人無力支出訴訟費用時，雖由國庫暫時墊付，依民事訴訟法
    第114條第1項裁定，同屬確定訴訟費用額之程序，亦應基於
    同一理由而類推適用該項規定（臺灣高等法院暨所屬法院94
    年度法律座談會民事類提案34號問題二、三研討結果參照）
    。
二、本件原告與被告間因請求給付資遣費等事件，原告聲請訴訟
    救助，經本院以110年度救字第14號准予訴訟救助。而上開
    請求給付資遣費等事件，暫免原告於起訴時應預納之裁判費
    ，嗣該事件經本院110年度勞訴字第14號判決訴訟費用由原
    告負擔百分之1，餘由被告負擔，並確定在案等情，業經本
    院調閱上開卷宗查明屬實。
三、經本院調卷審查，原告起訴聲明第1項請求「被告應給付原
    告新臺幣（下同）246,000元，及自起訴狀繕本送達翌日起
    至清償日止，依年息百分之5計算之利息」，嗣減縮聲明為
    「被告應給付原告231,550元，及自起訴狀繕本送達翌日起
    至清償日止，依年息百分之5計算之利息」，按法院於核定
    訴訟標的價額時，應以原告起訴請求法院裁判之聲明範圍為
    準；如原告起訴聲明已有一部撤回、變更、擴張或減縮等情
    形後，法院始為訴訟標的價額之核定者，即應祇以核定時尚
    繫屬於法院之原告請求判決範圍為準，據以計算訴訟標的之
    價額，徵收裁判費用（最高法院95年度台抗字第689號裁定
    同此意旨）。則本院自應以減縮後之金額徵收裁判費，是此
    部分核其訴訟標的金額為231,550元，應徵收第一審裁判費2
    ,540元；而訴之聲明第2項請求被告應開立非自願離職證明
    書予原告，其性質係基於勞工身分上權利有所主張，應屬非
    財產權訴訟，依民事訴訟法第77條之14規定徵收裁判費3,00
    0元。準此，第一審裁判費共計5,540元（計算式：2,540元＋
    3,000元），應由原告負擔百分之1即55元（計算式：5,540
    元×1％，元以下四捨五入），餘5,485元（計算式：5,540元－
    55元 ）由被告負擔。從而，原告應向本院繳納之訴訟費用
    額確定為55元，被告應向本院繳納第一審訴訟費用額確定為
    5,485元，並依前揭規定說明，自裁定送達之翌日起，加給
    按法定利率計算之利息，爰裁定如主文所示。
四、依民事訴訟法第114條第1項、第91條第3項裁定如主文。
中　　華　　民　　國　　111 　年　　3 　　月　　14　　日
                  勞動法庭法　官　陳威憲
以上正本係照原本作成。
如對本裁定抗告，應於裁定送達後10日內向本院提出抗告狀（應
附繕本），並繳納抗告費新臺幣1,000元。
中　　華　　民　　國　　111 　年　　3 　　月　　14　　日
                          書記官  方瀅晴